【裁判字號】    97,抗,817
【裁判日期】    970731
【裁判案由】    聲請定其應執行刑
【裁判全文】
臺灣高等法院刑事裁定                   97年度抗字第817號
抗  告  人
即 受 刑人  甲○○
上列抗告人聲請定其應執行刑案件，不服臺灣板橋地方法院，中
華民國97年6月5日所為裁定（97年度聲字第2191號），提起抗告
，本院裁定如下：
    主  文
抗告駁回。
    理  由
一、原裁定意旨略以聲請意旨略以受刑人甲○○因犯詐欺等案件
    ，先後經判決確定如附表（聲請書附表編號1及編號2所示之
    判決日期應分別更正為「96年4月30日」及「97年2月20日」
    ），應依刑法第53條、第51條第5款，定其應執行之刑，爰
    依刑事訴訟法第477條第1項聲請裁定定其應執行刑等語。查
    本件受刑人甲○○因犯詐欺等罪，經臺灣板橋地方法院先後
    判處如附表所示之刑，均分別確定在案，有各該判決書及被
    告前案紀錄表在卷可稽。茲檢察官聲請定其應執行刑，原審
    審核認聲請為正當，准許就受刑人甲○○因犯如附表所載之
    罪，所處如附表所載之刑，應執行有期徒刑貳月又拾伍日，
    如易科罰金，以新臺幣壹仟元折算壹日。
二、抗告意旨略以抗告人即受刑人甲○○因詐欺案件，經檢察官
    聲請簡易判決2個月（96年度偵字第14466號），且於96年間
    易科罰金執行完畢。另分案96年度偵字第13440號屬同一犯
    罪行為，經檢察官已為不起訴處分在案，今抗告人收到刑事
    裁定書要抗告人執行有期徒刑2月又15日，抗告人不服等。
三、按裁判確定前犯數罪者，併合處罰之。又數罪併罰，有二裁
    判以上者，依刑法第51條之規定，定其應執行之刑，刑法第
    50條、第53條，分別定有明文。又定應執行之刑，應由犯罪
    事實最後判決之法院檢察官聲請該法院裁定之，不能因犯罪
    之一部分所科之刑業經執行完畢，而認檢察官之聲請不合法
    ，予以駁回。至已執行部分自不能重複執行，應由檢察官於
    指揮執行時扣除之，此與定應執行之刑之裁定無涉（最高法
    院82年度台抗字第313號裁定意旨參照）。經查抗告人即受
    刑人甲○○因犯詐欺等案件，先後經判決確定如附表（聲請
    書附表編號1及編號2所示之判決日期有誤載，應分別更正為
    「96年4月30日」及「97年2月20日」，附表編號2所示之偵
    查機關年度案號有誤載，應更正為96年度偵字第14466號）
    ，茲據檢察官聲請定其應執行之刑，原審法院經審核卷證結
    果，認其聲請為正當，依刑事訴訟法第477條第1項、刑法第
    53條、第51條第5款規定，裁定其應執行刑為應執行有期徒
    刑貳月又拾伍日，如易科罰金，以新臺幣壹仟元折算壹日，
    經核並無違誤或不當，至抗告人所指附表編號2 部分雖已執
    行完畢，僅檢察官執行時予以扣抵問題，與本件定執行刑無
    涉。抗告人之抗告，為無理由，應予駁回。
四、依刑事訴訟法第412條裁定如主文。
中    華    民    國    97    年    7     月    31    日
                  刑事第九庭  審判長法  官 陳貽男
                                    法  官 周盈文
                                    法  官 許宗和
以上正本證明與原本無異。
不得再抗告。
                                    書記官 林淑貞
中    華    民    國    97    年    8    月      1    日


司法院資訊處製作；財團法人民間司法改革基金會備份。
